GUSTAVO HENRIQUE FARIAS

Analista de Dados/ Desenvolvedor

Brasileiro Romeu Tortorelli, São Carlos I SP Telefone: (16) 99194-0396

E-mail: gustavohenriquefarias161@gmail.com
LinkedIn: in/gustavohenriquefarias

RESUMO PROFISSIONAL

Sou um entusiasta da tecnologia, graduado em Análise e Desenvolvimento de Sistemas pela Universidade Anhembi Morumbi, e detentor de certificações em Python e BIG Data, consolidando uma formação complementar abrangente na área. Como Analista de Software, desenvolvi habilidades aprimoradas na resolução de problemas complexos, destacando-me na análise de código, depuração de bugs e investigação de logs.

Minha proficiência sólida em Programação Orientada a Objetos serve como base para a criação de soluções de software robustas e eficientes. Possuo expertise em tecnologias de nuvem, com enfoque na AWS, e sou especializado em Power BI, transformando dados em insights poderosos. Destaco-me ainda na Automação de Processos com RPA Python, otimizando a eficiência operacional e reduzindo potenciais erros.

Em adição, possuo experiência significativa em ETL, SELECT, Banco de Dados, ODBC, VPN e Ambiente Virtual, ampliando minha capacidade de enfrentar desafios diversificados na área de tecnologia. Em resumo, sou um profissional altamente capacitado e apaixonado, pronto para contribuir com minha experiência como Analista de Software, elevando projetos e metas a um nível de excelência.

FORMAÇÃO ACADÊMICA

Análise e Desenvolvimento de Sistemas I Faculdade Anhembi Morumbi Período de formação: 10/2020 – 12/2022

CERTIFICAÇÃO

- Data Science e Machine Learning | TERA (06/2022)
- Python | UDEMY (2022)
- Linguagem R | UDEMY (2022)
- Big Data Fundamentos 3.0 | DSA Data Science Academy (2022)
- Microsoft Power BI I Udemy (2022)
- Microsoft Power BI Para Data Science, versão 2.0 I DSA Data Science Academy (07/2022)
- Python RPA e Excel como automatizar Processos e Planilhas I UDEMY (12/2022)
- CURSO ORACLE 2022 COMPLETO Incluindo 3 cursos: SQL PL/SQL e
 Modelagem de Banco de Dados Abrangendo versões 11g a 21c I UDEMY

EXPERIÊNCIA PROFISSIONAL

Período: 07/2023 - Atualmente Cidade: São Carlos Formato: PJ

Experiencia como Analista e Desenvolvedor de Sistemas Senior

I Saffi Consultoria e Treinamentos

Sou um Analista e Desenvolvedor de Sistemas Sênior, desempenho um papel estratégico na Saffi Consultoria. Minha função abrange análise, design e implementação de soluções tecnológicas.

Responsabilidades:

- Desenvolvimento full-stack com domínio em HTML, CSS, Javascript, e práticas avançadas de versionamento com GIT.
- Especialista em Power BI e Python, com expertise em Bubble NOW CODE.

IDIOMA

Inglês - Intermediário Anglo Scholl

SOFT SKILLS

- Comunicação
- Oratória
- Resolução de problema
- Planejamento
- Adaptação
- Flexibilidade
- Trabalho em equipe
- Capacidade Analítica
- Pró- atividade
- Liderança

HARD SKILLS

- Criação e leitura de projetos
- Desenho técnico
- Criação de Banco de Dados
- Análise de resultados
- Análise de Dados

SISTEMAS E SOFTWARES

- Auto CAD 2D
- Excel Intermediário
- PYTHON
- Fast API
- BIG Data Fundamentos 3.0
- Git e GitHub
- Mongo DB
- Node JS
- PHP
- HTML5
- CSS3
- JAVASCRIPT
- REACT
- Automation Anywhere
- UiPath
- Design Patterns GoF
- Programação Backend Com Python
- REST APIs com Python e Flask
- Crie API'S com Python/ FAST API

- Análise de dados, desenvolvimento de sistemas e gerenciamento de infraestrutura.
- Automação de processos, administração de licenças, gestão de redes sociais e manutenção do site.
- Garantia de uma infraestrutura de WiFi eficiente.
- Implementação de ERP e busca contínua por melhorias de processos.
- Trabalho com APIs e metodologias ágeis.
- Implementação eficaz de automações nos processos comerciais, otimizando a distribuição de leads e reduzindo o tempo do gestor.
- Desenvolvimento de automações para classificação de contatos, segmentandoos em categorias quentes, frios e mornos, contribuindo para estratégias específicas de abordagem e conversão em clientes.
- Melhorias significativas no aplicativo oficial da empresa, desde o gerenciamento de usuários até o suporte técnico.

Trabalhei com uma variedade de clientes e setores, incluindo empresas comerciais, financeiras e de projetos.

Habilidades:

- Automação de Processos.
- Desenvolvimento de Sistemas.
- Gerenciamento de infraestrutura.
- Análise de dados.
- Controle de acesso.
- Gestão de usuários.
- Feedbacks de melhorias.
- Desenvolvimento de Banco de dados, modelagem de dados.
- Desenvolvimento e implementação de dashboards avançados no Power BI.
- Especialização em automação de processos com RPA Python.
- Criação de scripts e procedures para análise de dados.
- Uso de linguagem DAX, SQL e viabilidade de dados.
- Colaboração próxima com a diretoria para identificar insights estratégicos.
- Versionamento Git.
- Experiência em implantação de ERP e melhoria de processos.
- Excel.
- Mysql.
- Integração de APIs.
- Processos ETL.

Além dessas responsabilidades, destaco minha expertise em ETL, SELECT, banco de dados, ODBC, VPN e ambiente virtual, enriquecendo ainda mais meu perfil profissional.

Período: 01/2023 - Atualmente Cidade: São Carlos Formato: PJ

Gerente de Automação de Processos e Análise de Dados I PCO Core Data And Tecnology

Como Gerente de Automação de Processos e Análise de Dados na PCO Core Data And Technology, exerço um papel estratégico na identificação e automação de tarefas repetitivas, buscando promover eficiência operacional. Além das competências mencionadas, possuo uma sólida experiência em ETL, SELECT, banco de dados, ODBC, VPN e ambiente virtual, enriquecendo ainda mais meu perfil profissional.

Competências:

- Automatização de Processos: Experiência sólida em RPA Python, Automation Anywhere e UiPath, com foco na otimização de recursos e economia de tempo.
- Análise de Dados: Qualificado na interpretação de informações, análise de resultados e apresentação de relatórios abrangentes em nível macro e micro.
- Power BI e Insights: Construção e manutenção de dashboards avançados no Power BI para geração de insights estratégicos.
- Desenvolvimento Full-Stack: Background sólido em HTML, CSS, JavaScript, PHP, React, MongoDB e Node.js, com práticas avançadas de versionamento Git.

- Linguagem R
- **Data Science Machine Learning**
- AWS Amazon Web Service
- Power BI
- ETL
- Aplicação em Streaming
- **Data Crawlers**
- No SQL
- Spark
- Data Warehouse Moderno
 - Data Lake
- Modelo Dimensional
- Modelo Relacional
- Computação Nuvem

MATERIAS CURSADAS

- Interface Humano Computador
- Matemática
- Comunicação
- Teoria de Sistemas de Informação
 - Arquitetura e Organização de Computadores
- Banco de Dados
- Processo de Negócio e Empreendedorismo
- Desenvolvimento Humano e Socia
- Engenharia de Software
- Sistemas Operacionais
- Desenvolvimento de Software para Web
- Estrutura de Dados
- Programação Orientada a Objetos
- Redes de Computadores
- Antropologia e Cultura Brasileira
- Práticas de Engenharia de Software
- Computação para dispositivos
- Fundamentos para Certificação Técnica
 - Pesquisa, Ordenação e Técnica de Armazenamento
- Estatística Aplicada ao Data Science
- Gestão de Projetos
- Prática de Banco de Dados
- Arquitetura de Software
- Laboratório de Software e **Projetos**
- Qualidade e Teste de Software
- Sistemas Distribuídos
 - Fundamentos para Computação
- Lógica de Programação Criatividade, Gestão do
- Conhecimento e Inovação.

- Implementação de Sistemas ERP: Experiência na implementação eficaz de sistemas ERP e busca contínua por melhorias de processos.
- Integração de APIs: Atuação desde o desenvolvimento e implementação de sistemas de coleta de dados até a integração de diversas APIs para aprimorar a eficiência operacional.
- Metodologias Ágeis: Aptidão para lidar com APIs e metodologias ágeis, como o lira

Experiência:

- Automatização e Análise na PCO Core Data And Technology:
- Identificação e automação de tarefas repetitivas para liberar tempo estratégico.
- Geração de insights por meio do Power BI para apoio em decisões estratégicas.
- Desenvolvimento full-stack e criação de plataformas ERP.
- Especialista em RPA e Análise de Dados:
- Utilização eficaz de RPA com Python, Automation Anywhere e UiPath.
- Criação de scripts e procedures para análise precisa de dados utilizando DAX e SQL.
- Desenvolvimento Full-Stack e Controle de Qualidade:
- Background sólido em desenvolvimento full-stack, garantindo versatilidade tecnológica.
- Práticas avançadas de versionamento Git para controle de qualidade.
- Implementação de Sistemas e Melhorias Contínuas:
- Experiência na implementação de sistemas ERP.
- Busca contínua por melhorias de processos para aumentar eficiência.
- Colaboração com Metodologias Ágeis:
- Aptidão em lidar com APIs e metodologias ágeis, como o Jira.

Conclusão:

técnico abrangente e eficaz.

Sou um profissional dedicado, apto a otimizar processos e contribuir para o sucesso da equipe e da organização como um todo. Minha combinação de habilidades, experiência prática, e mindset estratégico, aliada ao domínio de ETL, SELECT, banco de dados, ODBC, VPN e ambiente virtual, fazem de mim um ativo valioso para impulsionar a eficiência operacional na PCO Core Data And Technology.

Período: 04/2022 - 01/2023 Cidade: São Carlos Formato: CLT

Analista de Dados Sr (BI) – Suporte técnico e Desenvolvimento I Vilaurbe Construtora e Incorporação

Como profissional qualificado e experiente em análise de dados, destaco-me pela minha habilidade especializada em interpretar informações, analisar resultados e fornecer relatórios abrangentes, tanto em nível macro quanto micro. Minha atuação abrange um espectro diversificado, desde o desenvolvimento e implementação de sistemas de coleta de dados até a construção e manutenção de dashboards avançados no Power BI.

Possuo expertise em diversas APIs, proporcionando uma ampla experiência na geração de metas e no aumento da produtividade em equipes comerciais. Destacome como especialista na automatização de processos, utilizando RPA Python, o que garante eficiência e economia de tempo.

Minha habilidade na criação de scripts, procedures e análise de dados é respaldada por um profundo conhecimento em linguagem DAX, viabilidade e uma sólida base em linguagem SQL. Estou plenamente familiarizado com plataformas de cloud, como Google Cloud, AWS e Oracle, e aplico metodologias ágeis para aprimorar processos de forma contínua.

Comunicativo e colaborativo, trabalho em estreita colaboração com a diretoria, identificando insights cruciais para a tomada de decisões estratégicas.

Além disso, tenho experiência significativa em implantação de ERP e melhoria de processos. Estou apto a lidar com ETL, SELECT, banco de dados, ODBC, VPN e ambiente virtual, enriquecendo ainda mais meu perfil profissional. Em resumo, sou um profissional versátil e dedicado, comprometido em otimizar processos e impulsionar o sucesso da equipe e da organização como um todo.

No suporte técnico, destaco-me na manutenção de hardware, impressoras, configuração de redes e formatação de máquinas, proporcionando um suporte

CURSOS COMPLEMENTARES

- Teste Automáticos + curso completo de teste de software | UDEMY (2022)
- Imagem e Direito da WEB | FGV (2021)
- Criação de API'S com Python FastAPI I Udemy (2022)
- FastAPI- APIs Modernas e assíncronas com Python I Udemy (2022)
- REST APIs com Python e Flask I Udemy (2022)
- Git e Github do zero ao avançado 2022 Udemy (2022)
- Padrões de Projeto Gof (Design Patterns) Udemy (2022)
- Microsoft Power BI | Udemy(2022)
- Gerente de Marketing Digital e Ecommerce | Udemy (2022)
- Microsoft Power BI Para Data Science, versão 2.0 I DSA (07/2022)
 Criação de dashboards interativos, conexão e extração de bancos de
 - conexão e extração de bancos de dados, automatização de processos, análise de dados.
- Python RPA e Excel como automatizar Processos e Planilhas I UDEMY (12/2022)
- CURSO ORACLE 2022 COMPLETO -Incluindo 3 cursos: SQL PL/SQL e Modelagem de Banco de Dados -Abrangendo versões 11g a 21c l UDEMY

INFORMAÇÕES ADICIONAIS

- Disponível para viagens
- Disponível para mudanças
- CNH A/B

Período: 05/2021 – 03/2022 Cidade: São Carlos Formato: CLT

Assistente de TI – Cadastro e Suporte técnicol NSF Tecnologia em Instalações Comerciais

Como Analista Jr., fui encarregado do atendimento a chamados de clientes internos, concentrando-me na resolução de "bugs" no sistema de orçamento geral da empresa. Além disso, minhas responsabilidades abrangeram uma variedade de atividades, incluindo o cadastro de produtos internos, utilização de ferramentas como WBCCAD, WBCAPP e Excel, além do AutoCAD.

Demais responsabilidades:

- Cadastro de produtos internos;
- WBCCAD e WBCAPP e Excel;
- Utilização do Auto CAD;
- Configuração de equipamentos e aplicativos;
- Instalação e manutenção de softwares e equipamentos em geral;
- Liberar acessos a recursos de rede;
- Suporte interno e externo de usuários do sistema;
- Implementação de projetos de melhorias e otimização;
- Análise de chamados para identificação e triagem de bugs, classificando conforme a criticidade, impacto e relevância.

Suporte tecnico, onde desenvolvi habilidades essenciais em manutenção de hardware, impressoras, configuração de redes e formatação de máquinas.

Resultado: Desenvolvi uma habilidade distintiva na análise de chamados, identificando e triando bugs com base na criticidade, impacto e relevância. Esta competência foi crucial para evitar paralisações nos processos financeiros da empresa, contribuindo significativamente para a redução de atrasos na entrega de projetos aos clientes finais.

Período: 06/2020 – 05/2021 Cidade: São Carlos Formato: CLT **Montador de Máquinas e Motores I** NSF Tecnologia em Instalações Comerciais

Responsável por todo processo de fabricação de equipamentos de refrigeração, manutenção de setor e entregas; Demais responsabilidades:

- Controle de estoque
- Acompanhamento dos processos de qualidade;
- Revisão dos equipamentos como: balcões de refrigeração verticais altos, baixos e intermediários
- Revisão de ilhas de resfriamento e congelados;
- Controle de pedidos e entregas para setores respetivos.

Resultado: Implementação do 5S no setor acarretou otimização, padronização e qualidade dos serviços prestados aos demais setores.

Período: 11/2018 – 05/2020 Cidade: São Carlos Formato: CLT **Líder Técnico de Instalações I** NSF Tecnologia em Instalações Comerciais Responsável pelo gerenciamento de toda montagem, manutenção e layouts de lojas de grande porte em diversas cidades, conduzindo projetos de implementação e equipes com até 12 colaboradores.

Demais responsabilidades:

- Implementação de projetos;
- Estudo de otimização de tempo e custo;
- Elaboração de relatório técnico e gastos à gerência;
- Controle de equipamentos e peças;
- Alinhamento de expectativas e normas com cliente final;
- Documentação técnica;
- Compra de equipamentos EPI's e de obra.

Resultado: Otimização de projetos e layouts trazendo redução de custos e aumento na produtividade e entrega, reduzindo o tempo de implantação de

45 dias para 32 dias.

BOLSA DE ESTUDO

 Projeto de Bootcamp na Data Science Machine Learning Instituição: TERA (10/2021 – 07/2022)

O objetivo do projeto é desenvolver um robô com previsão para o mercado financeiro de investimento, diminuindo os riscos de lances dos clientes. Através da previsão gradativa usando o ativo AAPL é buscar maior precisão para investimento do cliente nos intervalos de compra e venda, para isso, o modelo ARIMA esta sendo utilizado.

PROJETOS

• Voluntário na NSF Tecnologia em Instalações Comerciais no cargo de Assistente de TI (05/2021 – 10/2021)

O projeto tinha por objetivo a automatização do cadastro de funcionários.

Foi

implementado a instalação de Biometria na empresa para entrega de EPI's como capacete, botas, luvas, óculos de proteção e etc. a colaboradores, utilizando o sistema WBCAPP. Dessa forma, todo o tipo de materiais e entregas feitas aos colaboradores, passou a ser através da digital.

Resultado: Após a automatização do processo a empresa reduziu o custo com impressões, tintas, papeis em 80 %m impactando diretamente o setor de RH na padronização de entregas de EPI's e materiais a colaboradores.